臺灣臺北地方法院刑事裁定　
111年度聲字第292號
聲  請  人  臺灣臺北地方檢察署檢察官
受  刑  人  王智俊



上列聲請人因受刑人數罪併罰有二裁判以上，聲請定其應執行刑
（111年度執聲字第258號、109年度執字第5039號），本院裁定
如下：
    主  文
王智俊犯如附表所示之罪刑，應執行有期徒刑柒年拾月。
    理  由
一、聲請意旨略以：受刑人王智俊因詐欺等案件，先後經判決確
    定如附表，應依刑法第53條、第51條第5款，定其應執行之
    刑，爰依刑事訴訟法第477條第1項聲請裁定等語。
二、按裁判確定前犯數罪者，併合處罰之；數罪併罰，有二裁判
    以上者，依刑法第51條規定，定其應執行刑，刑法第50條、
    第53條分別定有明文。再按數罪併罰，分別宣告其罪之刑，
    宣告多數有期徒刑者，於各刑中之最長期以上，各刑合併之
    刑期以下，定其刑期，但不得逾30年，刑法第51條第5款亦
    定有明文。次按數罪併罰中之一罪，依刑法規定得易科罰金
    ，若因與不得易科之他罪併合處罰結果而不得易科罰金時，
    原可易科部分所處之刑，亦無庸為易科折算標準之記載，司
    法院大法官釋字第144號、第679號解釋可資參照。又二裁判
    以上數罪，縱其中一部分已執行完畢，如該數罪尚未全部執
    行完畢，因與刑法第54條及司法院院字第1304號解釋所謂僅
    餘一罪之情形有別，自仍應依刑法第53條之規定，定其應執
    行之刑。至已執行部分，自不能重複執行，應由檢察官於指
    揮執行時扣除之，此與定應執行刑之裁定無涉（最高法院81
    年度台抗字第464號、75年度台抗字第472號裁定意旨參照）
    。
三、次按被告所犯數罪有二裁判以上時，其所犯各罪是否合於數
    罪併罰規定，應以各裁判中最初判決確定者為基準，凡在該
    裁判確定前所犯之各罪，均應依刑法第50條、第51條規定，
    定其應執行之刑。數罪併罰案件之實體裁判確定後，即生實
    質之確定力，除因增加經另案判決確定合於數罪併罰之其他
    犯罪，或原定應執行刑之數罪中有部分犯罪，因非常上訴、
    再審程序而經撤銷改判，或有赦免、減刑等情形，致原裁判
    定刑之基礎已經變動，或其他客觀上有責罰顯不相當之特殊
    情形，為維護極重要之公共利益，而有另定應執行刑之必要
    者外，法院應受原確定裁判實質確定力之拘束。已經定應執
    行刑確定之各罪，除上開例外情形外，法院再就該各罪之全
    部或部分重複定其應執行刑，前、後二裁定對於同一宣告刑
    重複定刑，行為人顯有因同一行為遭受雙重處罰之危險，自
    均屬違反一事不再理原則，不以定刑之各罪範圍全部相同者
    為限（最高法院110年度台抗大字第489號裁定意旨參照）。
四、經查：
　㈠本案受刑人王智俊因違反毒品危害防制條例等案件，經本院
    、臺灣新北地方法院、臺灣桃園地方法院、臺灣高等法院先
    後判處如附表所示之罪刑，並均確定在案，有各該刑事判決
    書及臺灣高等法院被告前案紀錄表各乙份在卷可稽。
　㈡附表編號2、8、10所示之罪雖曾經各該編號所示法院分別判
    決應執行有期徒刑2年6月、3年6月、4年確定在案，然檢察
    官係因附表所示之各罪符合刑法第50條之數罪併罰規定，乃
    聲請就全部之罪合併定應執行刑，係於編號2、8、10之罪所
    定執行刑確定後，再增加經另案裁判確定合於數罪併罰規定
    之其他犯罪，並非僅將已定應執行刑確定之編號2、8、10之
    罪部分犯罪抽離而重複與他罪定應執行刑，自無違一事不再
    理原則。又其中附表編號1、3至7、9、11係得易科罰金或得
    易服社會勞動之罪，另編號2、8、10係不得易科罰金之罪，
    合於刑法第50條第1項但書第1款、第3款情形，須經受刑人
    請求檢察官聲請定其應執行刑者，始得依第51條規定定之。
    茲受刑人具狀向聲請人請求就附表所示之罪併定應執行刑，
    有受刑人是否聲請定應執行刑調查表1紙可佐，而聲請人以
    本院為該案件犯罪事實最後判決之法院，聲請定其應執行之
    刑，本院審核認聲請為正當，應予准許。
　㈢審酌被告所犯如附表編號1至11所示之罪之法益侵害類型、犯
    罪手法及犯罪動機等定執行刑情狀，爰裁定其應執行之刑如
    主文所示。另附表編號1、2所示之刑，依被告前科紀錄所載
    ，雖已執行完畢，參照前揭最高法院裁判意旨，仍得由檢察
    官於換發執行指揮書時，扣除該部分已執行完畢之刑，並不
    影響本案應予定其應執行刑之結果。
五、依刑事訴訟法第477條第1項，刑法第50條第1項第1款、第3
    款、第2項、第53條、第51條第5款，裁定如主文。
中　　華　　民　　國　　111 　年　　2 　　月　　21　　日
　　　　　　　　　刑事第十一庭  法　官　林鈺珍
以上正本證明與原本無異。
如不服本裁定，應於送達後5日內，向本院提出抗告狀。
　　　　　　　　　　　　　　　　書記官　葉潔如
中　　華　　民　　國　　111 　年　　2 　　月　　21　　日
附表：
編號  1 2 3 4 罪名  毒品危害防制條例 詐欺 詐欺 毒品危害防制條例 宣告刑  有期徒刑4月，如易科罰金，以新臺幣1,000元折算1日。 ⑴有期徒刑10月。 ⑵有期徒刑1年6   月。 ⑶有期徒刑1年8   月。 有期徒刑6月。 有期徒刑3月，如易科罰金，以新臺幣1,000元折算1日。 犯罪日期（民國）  107年10月6日上午11時30分許回溯96小時內之某時許 ⑴107年10月3日 ⑵107年10月4日 ⑶107年10月5日 107年11月5日中午12時45分許 107年11月1日晚間10時許 偵查機關及案號 機關 臺灣臺北地方檢察署 臺灣臺北地方檢察署 臺灣新北地方檢察署 臺灣新北地方檢察署  案號 107年度毒偵字第4465號 107年度偵字第25061號、第24029號 108年度偵字第10825號 108年度毒偵字第229號 最後事實審 法院 臺灣臺北地方法院 臺灣臺北地方法院 臺灣新北地方法院 臺灣新北地方法院  案號 107度審簡字第2792號 107年度訴字第842號 108年度審訴字第979號 108年度簡字第4915號  判決日期 108年1月14日 108年2月19日 108年7月31日 108年8月12日 確定判決 法院 臺灣臺北地方法院 臺灣臺北地方法院 臺灣新北地方法院 臺灣新北地方法院  案號 107年度審簡字第2792號 107年度訴字第842號 108年度審訴字第979號 108年度簡字第4915號  確定日期 108年2月12日 108年4月30日 108年9月16日 108年9月16日 是否為得易科罰金或得易服社會勞動之案件  是 否 是 是 備註   經本院107年度訴字第842號判決應執行有期徒刑2年6月確定   

編號  5 6 7 8 罪名  詐欺 偽造文書 詐欺 詐欺 宣告刑  有期徒刑3月，如易科罰金，以新臺幣1,000元折算1日。 有期徒刑5月，如易科罰金，以新臺幣1,000元折算1日。 有期徒刑2月，如易科罰金，以新臺幣1,000元折算1日。 ⑴1年7月(共2罪)。 ⑵7月（共2罪）。 ⑶8月。 犯罪日期（民國）  107年11月5日下午2時20分許 107年6月27日某時許 107年9月27日下午4時許 ⑴①107年12月4日   ②107年12月13日     前某日 ⑵①108年1月8日   ②108年1月10日 ⑶107年5月17日下午1時許 偵查機關及案號 機關 臺灣士林地方檢察署 臺灣臺北地方檢察署 臺灣新北地方檢察署 臺灣桃園地方檢察署  案號 108年度偵字第5239號 108年度偵字第18599號 108年度偵字第34883號 108年度偵字第14331號、第18486號、第20909號、第22190號 最後事實審 法院 臺灣高等法院 臺灣臺北地方法院 臺灣新北地方法院 臺灣桃園地方法院  案號 108年度上訴字第2869號 108年度訴字第754號 109年度簡字第172號 108年度訴字第1177號  判決日期 108年10月15日 108年12月19日 109年1月22日 109年2月14日 確定判決 法院 臺灣高等法院 臺灣臺北地方法院 臺灣新北地方法院 臺灣高等法院  案號 108年度上訴字第2869號 108年度訴字第754號 109年度簡字第172號 109年度上訴字第3329號  確定日期 108年11月8日 109年1月14日 109年2月27日 109年11月4日 是否為得易科罰金之案件  是 是 是 否 備註     經臺灣桃園地方法院判決應執行有期徒刑3年6月確定 

編號  9 10 11 罪名  偽造文書 詐欺 詐欺 宣告刑  有期徒刑3月，如易科罰金，以新臺幣1,000元折算1日。 ⑴有期徒刑7月。 ⑵有期徒刑10月。 ⑶有期徒刑1年1月   （共15罪）。 ⑷有期徒刑1年2月   （共4罪）。 ⑸有期徒刑1年3月   （共2罪）。 有期徒刑3月，如易科罰金，以新臺幣1,000元折算1日。 犯罪日期（民國）  108年2月9日凌晨5時許 ⑴107年11月1日前   某日 ⑵107年11月25日   前某日 ⑶①107年10月28     日前某日   ②107年10月31     日前某日   ③107年11月3日     前某日   ④107年11月7日     前某日   ⑤107年11月8日     前某日   ⑥107年11月12     日前某日   ⑦107年11月14     日前某日   ⑧107年11月14     日前某日   ⑨107年11月24     日即某日   ⑩107年11月24     日前某日   ⑪107年11月24     日前某日   ⑫107年12月9日     前某日   ⑬108年1月17日     前某日   ⑭108年1月27日     前某日   ⑮108年1月27日    前某日 ⑷①107年10月27     日前某日   ②108年1月28日     前某日   ③107年10月19     日前某日   ④107年10月10     日前某日 ⑸①107年10月11     日前某日   ②107年10月11     日前某日 108年1月13日下午1時38分許 偵查機關及案號 機關 臺灣臺北地方檢察署 臺灣桃園地方檢察署 臺灣臺北地方檢察署  案號 109年度偵字第2596號 108年度偵字第6152號、第9838號、第10502號、第10503號、第10585號、第14330號、第17480號、第17673號、第17674號、第17768號、第19083號、第22191號、第22192號 109年度偵字第2928號 最後事實審 法院 臺灣臺北地方法院 臺灣桃園地方法院 臺灣臺北地方法院  案號 109年度審簡字第755號 109年度訴字第9號 109簡字第754號  判決日期 109年4月30日 109年6月8日 109年6月23日 確定判決 法院 臺灣臺北地方法院 臺灣桃園地方法院 臺灣臺北地方法院  案號 109年度審簡字第755號 109年度訴字第9號 109年簡字第754號  確定日期 109年6月9日 109年7月15日 109年8月4日 是否為得易科罰金之案件  是 否 是 備註   經臺灣桃園地方法院以109年度訴字第9號判決應執行有期徒刑4年